---
title: "MT3003 tentamen"
author: "[förnamn] [efternamn] ([personnummer])"
date: '2021-08-25'
output: html_document
---

```{r setup, include=FALSE}
knitr::opts_chunk$set(echo = TRUE, error = TRUE, message = FALSE) # Ändra ej
```

## Försäkran och identifiering

Jag, [förnamn] [efternamn] ([personnummer]), försäkrar att lösningarna bifogat i denna fil är mitt eget självständigt utförda arbete.

```{r, echo = FALSE, out.width = "50%", fig.cap = "Bild på min identitetshandling och datorskärm"}
knitr::include_graphics("[min_id_bild.jpg]")
```

## Uppgift 1

Flest fall rapporterades

```{r}
# Min kod
```

Min tabell över antalet fall per veckodag ges av 

```{r}
# Min kod
```

Min figur över antalet fall per vecka ges av

```{r}
# Min kod
```


## Uppgift 2

Min tabell `covid_region` skapas av

```{r}
# Min kod
```

Min figur över Covid-19 fall i storstadsregionerna ges av

```{r}
# Min kod
```

Min figur över antalet fall per invånare i region ges av

```{r}
# Min kod
```

## Uppgift 3

Min kod för att bestämma de 10 atleter som har flest kast på listan ges av

```{r}
# Min kod
```

Min kod för att skapa en lista över världsrekord ges av

```{r}
# Min kod
```

Det land/landskod med flest atleter på listan ges av

```{r}
# Min kod
```
